

# Profiel

Ervaren IT-professional met een passie voor ontwikkeling en probleemoplossing. Drie jaar ervaring als IT-helpdesk bij Studentaanhuis, waar ik mijn vaardigheden heb ontwikkeld in het bieden van technische ondersteuning aan klanten.

Daarnaast heb ik als ontwikkelaar bij Studentaanhuis, Studentaanbedrijf en Italented gewerkt aan het bouwen en onderhouden van websites en applicaties. Momenteel studeer ik Software Development aan de Hogeschool Utrecht in Amersfoort, waar ik mijn kennis en vaardigheden verder ontwikkel.

# Werkervaring

# Junior Developer, StudentAanHuis B.V., Utrecht

September 2021 — Heden

Momenteel werkzaam bij StudentAanHuis. Begonnen in de IT-helpdesk en als website bouwer nu junior-developer verder werk ik in samenwerking met Nationale Nederlanden als Cybersecurity expert

#### Codeer Talen:

- Javascript
- PugJS
- CSS

#### Junior Developer, StudentAanBedrijf B.V., Utecht

Januari 2023 — Heden

Werkzaam als Junior Developer ik hou mij bezig met het onderhouden van de website het bouwen van nieuwe pagina's. Het testen van code en oplossen van bugs om een stabiele en veilige gebruikerservaring te bieden.

#### Codeer Talen:

- Javascript
- PugJS
- VueJS
- CSS

# Junior Developer, iTalented, Utrecht

Januari 2023 — Heden

Werkzaam als Junior Developer ik houd mij bezig met het onderhouden van de website het bouwen van nieuwe pagina's. Het testen van code en oplossen van bugs om een stabiele en veilige gebruikerservaring te bieden.

#### Codeer Talen:

- Javascript
- PugJS

#### Personalia

Voerman 14D 3813VP, Amersfoort Nederland +31 6 85 72 23 87 elkaoui.a@gmail.com

Geboortedatum

12-03-2000

Nationaliteit

Nederlands

#### Links

Linked-In Website

# Vaardigheden

Teamplayer

Communicatief

Zelfstandig

Stressbestendig

Communicatie

Leiderschap en teamwork

# Hobby's

Gamen, Voetballen, Coderen

#### Talen

Nederlands

**Berbers** 

Engels

- VueJS
- CSS

#### Pakket bezorger, DHL, Amersfoort

April 2021 — November 2021

#### Snackbar medewerker, Bambinos, Amersfoort

2018 — November 2021

Werkzaam bij de snackbar als teamleider en nam ook de zaak in eigen handen

#### Bezorger/teamleider, Witlof, Amersfoort

2018 - 2020

Begonnen als scooterbezorger, doorgegroeid naar hulp in keuken en teamleider

#### vulploegmedewerker, Spar, Amersfoort

2016 - 2018

2 jaar gewerkt als vulploegmedewerker

# Brood medewerker, Albert heijn, Amersfoort

2016

5 maanden gewerkt op de broodafdeling

#### kassa medewerker, Albert heijn

2016

4 maanden gewerkt als kassa medewerker

# vulploegmedewerker, Action, Amersfoort

2015

6 maanden gewerkt als vulploegmedewerker

# Opleiding

#### Junior-Accountmanager, Mbo Amersfoort, Amersfoort

2016 — 2019

Afgerond

# Software Development, Christelijke Hogeschool Windesheim, Almere

2020 — Juli 2021

# ICT, Christelijke Hogeschool Windesheim

September 2021 — Juli 2022

# Software Development, Hoge School Utrecht, Amersfoort

September 2023 — Heden

# **Stages**

#### Junior-Accountmanager, Dot-Financials, Hilversum

April 2016 — Oktober 2021

#### Junior-accountmanager, Sommetmedia, Utrecht

Januari 2019 — Juli 2021